# 质保金

提问人：709046552 时间：2019-07-27 19:41:11
陈版， 1 、我单位扣留施工企业的质保金因为质量问题如果不付款了，但是已经全额计入固定资产，如何进行处理？ 2 、假如约定的质保金占合同款的5%，施工企业没有开发票，固定资产要按合同全额计入吗？

回答人：chenyiwei
将扣留的质保金与为弥补施工质量缺陷而发生的补救成本相抵，按相抵后的净额调整固定资产价值。如果质保金小于补救成本从而增加固定资产价值的，需关注其是否存在减值问题。

提问人：709046552 时间：2019-07-28 07:29:06
如果质量缺陷并不影响固定资产使用，没有发生补救成本，该如何处理？

回答人：chenyiwei
扣款金额冲减固定资产成本。

提问人：709046552 时间：2019-11-21 06:30:38
陈版，我公司由于质量问题质保金被扣，这部分应收账款怎么处理？

回答人：chenyiwei
被扣的质保金应作为销售折让冲减被扣减当期的销售收入。如果此前确认销售收入时同步确认了与产品质保相关的预计负债的，则被扣的质保金首先冲减对应的预计负债，差额计入损益。